# 请问香港上市费用的会计处理

提问人：song2003921 时间：2015-1-9 13:30:46
事务所KPMG2013年 9 月开始审计A公司，A公司于 2014 年 6 月香港上市。根据KPMG的建议，A公司对上市的部分费用（如审计、律师、印刷）按公众股的比例（假设30%），计入权益，另70%计入损益。
请问这样处理是否符合国内准则，依据是什么？
谢谢！

回答人：chenyiwei
符合准则规定，这也是海外上市企业对发行费用处理的一贯做法，将来A股也很可能会跟进，据说证监会已经在研究该种做法了。
其主要理论依据是：只有与新增权益相关的发行费用才能从权益中扣除，而IPO不仅是新股发行，也包括老股转让，发行前的限售股经过一段时间锁定期之后也能上市交易，因此IPO阶段的发行费用实际上是综合地为这些目标服务的，因此采用系统、合理的方法将共同性质的IPO交易费用分摊给新股和老股，分摊给老股的部分直接计入费用处理。
参考附件中某四大的Q&A：
Allocating incremental costs related to the listing of existing shares and the s.pdf (40.5 KB, 下载次数: 351)
2015-1-9 18:52 上传